臺灣屏東地方法院刑事判決　　　　　　　 96年度易字第987號
公　訴　人　臺灣屏東地方法院檢察署檢察官
被　　　告　甲○○
　　　　　　　　　　　號
上列被告因違反毒品危害防制條例案件，經檢察官提起公訴（96
年度毒偵字第1771號），被告於準備程序中就被訴事實為有罪之
陳述，本院裁定改依簡式審判程序審理，判決如下：
    主  文
甲○○施用第二級毒品，累犯，處有期徒刑拾月。
　　事　實
一、甲○○前於民國91年間因施用毒品案件，經臺灣高雄地方法
    院以91年度毒聲字第1715號裁定送觀察、勒戒後，認無繼續
    施用毒品傾向，由臺灣高雄地方法院檢察署檢察官以91年度
    毒偵字第1431號為不起訴處確定，於91年4 月15日釋放出所
    ；復於同年間因施用毒品案件，經同院以91年度毒聲字第78
    12號裁定送觀察、勒戒後，認無繼續施用毒品傾向，由同署
    檢察官以92年度毒偵緝字第753 號為不起訴處確定，於92年
    12月15日釋放出所。又其曾於93年間因違反毒品危害防制條
    例案件，經本院以93年度訴字第672 號判決判處應執行有期
    徒刑10月確定；復於94年間因違反毒品危害防制條例案件，
    經本院以94年度訴字第929 號判決判處應執行有期徒刑1 年
    4 月確定，上開有期徒刑接續執行，於95年11月17日縮短刑
    期假釋出監，並於96年3 月19日縮刑期滿執行完畢。詎其猶
    不知悔改，仍未戒除毒癮，於觀察、勒戒執行完畢釋放後，
    5 年內復基於施用第二級毒品甲基安非他命之犯意，於96年
    8 月5 日凌晨1 時，將甲基安非他命燒烤後產生煙氣以口鼻
    吸食之方式，在屏東市○○路「飛揚KTV 」施用第二級毒品
    甲基安非他命1 次。嗣於96年8 月6 日22時45許，在屏東市
    ○○路174 號前發生交通事故，為警據報前往處理並經其同
    意採尿送驗後呈甲基安非他命陽性反應，始知上情。
二、案經屏東縣警察局屏東分局報請臺灣屏東地方法院檢察署檢
    察官偵查起訴。
    理　由
一、本件被告甲○○所犯係死刑、無期徒刑、最輕本刑為3 年以
    上有期徒刑以外之罪，其於本院準備程序中就被訴事實為有
    罪之陳述，經法官告知被告簡式審判程序之旨，並聽取公訴
    人、被告之意見後，由本院依刑事訴訟法第273 條之1 第1
    項規定，裁定改依簡式審判程序審理，先予敘明。
二、上開事實，業據被告坦承不諱，且被告為警查獲時採尿送驗
    結果呈甲基安非他命之陽性反應，有正修科技大學超微量研
    究科技中心96年8月23日R00-0000-000號檢驗報告1紙在卷可
    證。上述鑑驗結果，係檢驗機關本於專業知識及以精密儀器
    或科學檢驗方法所得之結論，自可憑信，足見被告自白與事
    實相符，堪以採信。又被告前於91年間因施用毒品案件，經
    臺灣高雄地方法院以91年度毒聲字第1715號裁定送觀察、勒
    戒後，認無繼續施用毒品傾向，由臺灣高雄地方法院檢察署
    檢察官以91年度毒偵字第1431號為不起訴處確定，於91年4
    月15日釋放出所；復於同年間因施用毒品案件，經同院以91
    年度毒聲字第7812號裁定送觀察、勒戒後，認無繼續施用毒
    品傾向，由同署檢察官以92年度毒偵緝字第753 號為不起訴
    處確定，於92年12月15日釋放出所，此有臺灣屏東地方法院
    檢察署刑案資料查註紀錄表、全國施用毒品案件紀錄表及臺
    灣高等法院被告全國前案紀錄表各1 份在卷可參。從而，本
    件事證明確，被告犯行洵堪認定。
三、查甲基安非他命屬毒品危害防制條例第2 條第2 項第2 款所
    稱之第二級毒品，不得持有、施用，被告竟持以施用，核其
    所為，係犯同條例第10條第2 項之施用第二級毒品罪。其施
    用前持有甲基安非他命之低度行為，應為施用之高度行為所
    吸收，不另論罪。被告曾於93年間因違反毒品危害防制條例
    案件，經本院以93年度訴字第672 號判決判處應執行有期徒
    刑10月確定；復於94年間因違反毒品危害防制條例案件，經
    本院以94年度訴字第929 號判決判處應執行有期徒刑1 年4
    月確定，上開有期徒刑接續執行，於95年11月17日縮短刑期
    假釋出監，並於96年3 月19日縮刑期滿執行完畢，此有臺灣
    屏東地方法院檢察署刑案資料查註紀錄表及臺灣高等法院被
    告全國前案紀錄表各1 份在卷可按，其受徒刑之執行完畢，
    5 年以內故意再犯有期徒刑以上之罪，為累犯，依法應加重
    其刑。爰審酌被告素行非佳，經觀察、勒戒後，仍未能戒除
    毒癮，顯見其無戒毒悔改之意，惟念其施用毒品乃自戕行為
    ，及其施用毒品之次數、犯罪後坦認犯行，態度尚稱良好等
    一切情狀，量處如主文所示之刑。
據上論斷，應依刑事訴訟法第273 條之1 第1 項、第299 條第1
項前段，毒品危害防制條例第10條第2 項，刑法第11條前段、第
47條第1 項，判決如主文。
本案經檢察官許英輝到庭執行職務。
中　　華　　民　　國　　96　　年　　12　　月　　31　　日
                  刑事第二庭  法  官   蘇碧珠
右正本證明與原本無異。
如不服本判決應於收受本判決送達後10日內向本院提出上訴書狀
，其未敘述上訴理由者，並得於提起上訴後10日內向本院補提理
由書狀（均須按他造當事人之人數附繕本）「切勿逕送上級法院
」
                              書記官
中　　華　　民　　國　　96　　年　　12　　月　　31　　日
附錄本案論罪科刑法條全文
毒品危害防制條例第10條第2項：
施用第二級毒品者，處3年以下有期徒刑。
